【裁判字號】    89,訴,1898
【裁判日期】    891227
【裁判案由】    公共危險
【裁判全文】
臺灣板橋地方法院刑事判決                        八十九年度訴字第一八九八號
    公  訴  人  臺灣板橋地方法院檢察署檢察官
    被      告  甲○○
右列被告因公共危險案件，經檢察官提起公訴（八十九年度偵字第一六七０二號），
本院判決如左：
    主  文
甲○○無罪。
    理  由
一、公訴意旨略以：被告甲○○明知機車係使用汽油之易燃體，竟於民國八十九年九
    月三日下午二十二時許，在台北縣板橋市○○○路旁機車密集停放處所，以打火
    機引火燒毀機車旁捆有稻草之路樹，致生公共危險。嗣何某接續引火燃燒另株路
    樹時，經台北縣警察局海山分局警員乙○○發覺制止，報請支援後逮捕何某，並
    扣得打火機一只。因認被告涉有刑法第一百七十五條第一項之罪嫌。
二、按犯罪事實應依證據認定之，無證據不得推定其犯罪事實，刑事訴訟法第一百五
    十四條定有明文。又刑法第一百七十五條第一項之放火罪，除行為人主觀上須有
    放火之故意而為放火之行為外，客觀上並須有致生公共危險即具體危險為其犯罪
    構成要件，而所謂公共危險固不以發生實害為必要，但至少須有發生實害之蓋然
    性始足當之。
三、本件公訴人認被告涉有前開犯行，無非係以被告甲○○坦承引火燒毀路樹之情，
    並有證人詹源昌職務報告書一份附卷足稽，另扣有打火機一只可資佐證等為其論
    據。惟訊據被告固不否認有以打火機點燃捆綁路樹之稻草等情，惟其同時辯稱：
    伊當時坐在樹下乘涼，因有蚊子虰咬，為驅趕蚊蟲，伊即以打火機點燃稻草，稻
    草燒起來後，並沒有燒到其他東西，僅燒到路樹一點點，又旁邊雖有一部壞掉的
    機車，但距其燒稻草地方很遠，不可能燒到該機車等語。
四、經查，訊據證人即查獲本案之員警乙○○於本院調查時，對於本件查獲之經過及
    案發當時現場之情形，到庭證稱：「本案是我查獲的，我上班時看到的，看到被
    告拿打火機點包著樹木的稻草，結果稻草就燒起來」、「（樹木旁邊當時是否有
    機車？）樹木一邊沒有停放機車，另一邊好像有，樹木離停放機車的地方約有十
    公尺左右，那時稻草都燒起來，當時火蠻大。」、「（當時是否可能燒到機車？
    ）不太可能燒到機車，但是他連續點的話就有可能燒到機車，他跑到另外一棵樹
    ，他有點但沒有點著，應該是第三、四棵就有機車，他當時點第二棵時沒有點著
    。」等語，是依其前開證詞可知，被告當時點燃捆綁在路樹上之稻草，尚不致延
    燒到停放在距離十公尺以外之機車，且據證人乙○○於本院所提出案發當時所拍
    攝之現場照片六幀所示，路樹旁並未見有任何機車停放，亦無其他任何物品擺放
    在旁邊等情，亦有該照片六幀附卷可稽，由是足見，被告辯稱燃燒稻草不可能會
    燒到停放在路旁之機車等語，尚非無據；次查，依據前開卷附之現場照片所示，
    遭被告點火燃燒後之路樹僅於接近地面之樹幹部分有燻黑之痕跡，稻草燃燒所留
    下之殘燼，亦僅限於支撐路樹之四支鐵條所圍燒之小範圍內，再與照片所示未遭
    被告點火燃燒之其他路樹相對照結果，該捆綁路樹之稻草僅係用於包覆路樹樹幹
    之所需，稻草數量非多，而樹幹亦無乾枯之樹枝及樹葉，縱使經點火燃燒，其火
    勢應非猛烈，加以其旁並無機車及其他易燃物品等情，亦如前述，衡情應無延燒
    其他物品而造成公共危險之可能等情，應堪認定。是被告點火燃燒捆綁路樹之稻
    草，既無對公共危險發生實害之蓋然性，揆諸前開說明，自難以刑法第一百七十
    五條第一項之罪相繩。末查，被告點火燃燒包覆路樹之稻草，惟路樹部分僅於接
    近地面之樹幹部分有燻黑之痕跡，並未燒燬等情，亦有上開現場照片六幀在卷可
    稽，是該路樹既未燒燬，且此部分亦未據合法告訴，自不能律以被告刑法第三百
    五十四條之毀損罪責。
五、此外，復查無其他積極事證足資證明被告有公訴人所指之前開犯行或其他犯罪，
    尚不能證明被告犯罪，爰為被告無罪之諭知。
據上論斷，應依刑事訴訟法第三百零一條第一項前段，判決如主文。
本案經檢察官李傳侯到庭執行職務。
中      華      民      國    八十九    年    十二    月    二十七  日
                                臺灣板橋地方法院刑事第二庭
                                    法  官  林  春  長
右正本證明與原本無異。
如不服本判決應於送達後十日內向本院提出上訴狀。
                                    書記官  邱  美  龍
中      華      民      國    九十      年    一      月    二   C    日


司法院資訊處製作；財團法人民間司法改革基金會備份。
